【裁判字號】    94,訴,1837
【裁判日期】    950626
【裁判案由】    毒品危害防制條例
【裁判全文】
臺灣臺北地方法院刑事判決              94年度訴字第1837號
公  訴  人  臺灣臺北地方法院檢察署檢察官
被      告  甲○○
上列被告因違反毒品危害防制條例案件，經檢察官提起公訴（九
十四年度毒偵字第三三九一號），及移送併案審理（九十四年度
毒偵字第三七七○號、第三九四三號、九十五年度毒偵字第三二
二號、第四三三號、第四八四號、第一○一五號、第一○二○號
、第一三五七號），嗣於本院準備程序進行中，被告就被訴事實
為有罪之陳述，經本院合議庭認為適當後，裁定由受命法官獨任
進行簡式審判程序，判決如下：
    主      文
甲○○連續施用第一級毒品，處有期徒刑拾月，扣案如附表編號
(一)、(七)、(十)、(十四)、(十六)、(二十)、所示之毒品均沒收銷燬，上開包裝
毒品之包裝袋及如附表編號(三)、(五)、(六)、(八)、(九)、(十一)、(十三)、(十五)、
(十八)、(十九)、、所示之物均沒收；又連續施用第二級毒品，處有
期徒刑陸月，扣案如附表編號(二)、(十七)、、所示之毒品均沒收
銷燬，上開包裝毒品之包裝袋及如附表編號(四)、(五)、(十二)、(十三)、(十九)
、、所示之物均沒收。應執行有期徒刑壹年貳月，扣案如附
表編號(一)、(二)、(七)、(十)、(十四)、(十六)、(十七)、(二十)、、、所示之毒
品均沒收銷燬，上開包裝毒品之包裝袋及如附表編號(三)至(六)、(八)
、(九)、(十一)至(十三)、(十五)、(十八)、(十九)、、、所示之物均沒收。
    事      實
一、甲○○前於民國九十三年間因施用毒品案件，經本院以九十
    三年度毒聲字第五六五號裁定送觀察勒戒，因有繼續施用毒
    品傾向，經本院以九十三年度毒聲字第六九一號裁定令入戒
    治處所施以強制戒治，嗣強制戒治屆滿六個月並經評估無繼
    續戒治之必要後，於九十四年五月三十日停止戒治處分出監
    ，並經臺灣臺北地方法院檢察署檢察官於九十四年六月二十
    一日以九十四年度戒毒偵字第九六號為不起訴處分確定。詎
    甲○○猶未戒絕毒癮，自前開停止戒治處分出監未久後之九
    十四年八月間某日起（即前揭不起處分後五年內），至九十
    五年五月十日晚間十一時許止，復分別基於施用第一級毒品
    及施用第二級毒品之概括犯意，在臺北縣新店市○○路四十
    一巷六號五樓、同市○○路三十七巷五弄四號三樓、同市○
    ○路二十三巷一號、同市○○路與玫瑰路旁土地公廟內、同
    市○○路與三民路口之土地公廟旁廁所內等處所，以注射針
    筒注射海洛因及以吸食器燒烤吸食安非他命之交替施用方式
    ，連續多次施用第一級毒品海洛因及第二級毒品安非他命，
    嗣經警分別於下列時地查獲，並扣得下述物品：(一)於九十四
    年十月二十五日下午五時許，在臺北縣新店市○○路四十一
    巷六號五樓加蓋鐵皮屋內查獲，並扣得附表編號(一)至(五)所示
    之物；(二)於九十四年十一月二十六日下午一時三十分許，在
    同市○○路○段與車子路口查獲，並扣得附表編號(六)所示之
    物；(三)於九十四年十二月七日晚間十時三十分許，在同市○
    ○路四十一巷巷口前查獲，並扣得附表編號(七)、(八)所示之物
    ；(四)於九十五年一月十三日晚間十時許，在錦秀路四十一巷
    六號五樓查獲，並扣得附表編號(九)、(十)所示之物；(五)於九十
    五年一月二十四日晚間六時五分許，在同市○○路二三○號
    二樓查獲，並扣得附表編號(十一)至(十三)所示之物；(六)於九十五年
    二月五日下午五時十五分許，在同市○○路碧潭吊橋前查獲
    ，並扣得附表編號(十四)、(十五)所示之物；(七)於九十五年三月二十
    四日上午十二時許，在同市○○路二十三巷一號查獲，並扣
    得附表編號(十六)至(十九)所示之物；(八)於九十五年三月二十九日下
    午一時三十分許，在同市○○路二十三巷一號查獲，並扣得
    附表編號(二十)至所示之物；(九)於九十五年五月十一日下午五
    時二十分許，在同市○○路與三民路口查獲，並扣得附表編
    號、所示之物。
二、案經臺北縣政府警察局新店分局分別報請臺灣臺北地方法院
    檢察署檢察官偵查起訴及移送併案審理，嗣於本院準備程序
    進行中，甲○○就被訴事實為有罪之陳述，本院改依簡式審
    判程序審理。
    理      由
一、訊據被告甲○○對於上開事實坦承不諱（見本院卷第九九頁
    反面），且經警方將其於九十四年十月二十五日、同年十一
    月二十六日、十二月七日、九十五年一月十三日、同年一月
    二十四日、三月二十四日、三月二十九日查獲後所分別採集
    之尿液送請檢驗結果，或呈鴉片（嗎啡）類藥物陽性反應，
    或併呈現鴉片（嗎啡）類、安非他命（甲基安非他命）類藥
    物陽性反應，有臺灣檢驗科技股份有限公司九十四年十一月
    十一日、同年十二月十三日、十二月二十三日、九十五年二
    月六日、同年二月二十一日、四月九日、四月十七日濫用藥
    物尿液檢驗報告各一紙在卷可稽（見九十四年度毒偵字第三
    三九一號卷第一二九頁、本院卷第二二、三八頁、九十五年
    度毒偵字第四三三號卷第一二六、一二三頁、九十五年度毒
    偵字第一○一五號卷第五三頁、本院卷第九三頁），且扣案
    如前開事實欄及附表所示之白粉及結晶經查獲單位初步鑑驗
    及送請鑑驗機關鑑驗結果，均確屬第一級毒品海洛因及第二
    級毒品安非他命無訛（其重量詳如附表所示），有臺北縣政
    府警察局新店分局查獲涉嫌毒品危害防制條例毒品初步鑑驗
    報告單多紙、臺灣檢驗科技股份有限公司九十四年十一月十
    一日濫用藥物檢驗報告一紙、法務部調查局九十五年二月九
    日調科壹字第○二○○○七七一六號、同年四月二十日調科
    壹字第○二○○○七九三四號、同年五月三日調科壹字第○
    二○○○七九八一號鑑定通知書各一紙、臺灣檢驗科技股份
    有限公司九十五年五月二日濫用藥物檢驗報告一紙在卷可稽
    （見九十四年度毒偵字第三三九一號卷第七七、一三一頁、
    本院卷第六三頁、九十五年度毒偵字第三二二號卷第四五頁
    、本院卷第六五頁、九十五年度毒偵字第一○一五號卷第八
    五頁、本院卷第八三、九四頁、九十五年度毒偵字第一三五
    七號卷第三十頁）。此外，復有為被告所有供其施用海洛因
    及安非他命所用如附表編號(三)至(六)、(八)、(九)、(十一)至(十三)、(十五)、
    (十八)、(十九)、、所示之針筒、安非他命吸食器、燈泡吸食器
    、玻璃球、吸管、分裝袋、電子磅秤、分裝勺管等扣案足資
    佐憑，足證被告前揭出於任意性之自白與事實相符。查被告
    前於九十三年間因施用毒品案件，經本院以九十三年度毒聲
    字第五六五號裁定送觀察勒戒，因有繼續施用毒品傾向，經
    本院以九十三年度毒聲字第六九一號裁定令入戒治處所施以
    強制戒治，嗣強制戒治屆滿六個月並經評估無繼續戒治之必
    要後，於九十四年五月三十日停止戒治處分出監，並經臺灣
    臺北地方法院檢察署檢察官於九十四年六月二十一日以九十
    四年度戒毒偵字第九六號為不起訴處分確定等情，亦有該不
    起訴處分書（見九十四年度毒偵字第三三九一號卷第一三二
    頁）、臺灣高等法院被告前案紀錄表（見本院卷）在卷可考
    ，足認被告係於強制戒治執行完畢釋放後五年內再犯本件施
    用毒品罪，自應依法處罰。本件事證明確，被告連續施用第
    一級毒品海洛因、第二級毒品安非他命之犯行均堪以認定，
    應依法論科。
二、按海洛因及安非他命均具有成癮性、濫用性，對社會危害甚
    大，分屬毒品危害防制條例第二條第二項第一款、第二款所
    規定之第一級、第二級毒品。核被告所為，係犯毒品危害防
    制條例第十條第一項之施用第一級毒品罪、同條第二項之施
    用第二級毒品罪，其施用前後分別持有第一級毒品海洛因、
    第二級毒品安非他命之低度行為，各均為嗣後施用之高度行
    為所吸收，不另論罪。被告先後多次施用第一級毒品海洛因
    、第二級毒品安非他命之犯行，時間緊接，方法相同，觸犯
    構成要件相同之罪名，顯係各基於概括犯意為之，均為連續
    犯，應各論以一罪並依法加重其刑。被告所犯上開連續施用
    第一級毒品罪及連續施用第二級毒品罪，二罪間犯意各別，
    罪名互殊，應分論併罰。公訴人雖僅就被告自九十四年八月
    間起至同年十月二十五日止之施用海洛因及安非他命犯行提
    起公訴，惟被告確有自九十四年八月間起至九十五年五月十
    日晚間十一時許止之連續施用第一、二級毒品犯行，業經本
    院認定如前，且經檢察官移送請求併案審理（九十四年度毒
    偵字第三七七○號、第三九四三號、九十五年度毒偵字第三
    二二號、第四三三號、第四八四號、第一○一五號、第一○
    二○號、第一三五七號），依刑事訴訟法第二百六十七條之
    規定，其起訴之效力及於全部連續犯行，本院自得併予裁判
    。爰審酌被告前經觀察勒戒、強制戒治等程序，仍不知悔改
    ，復繼續沾染毒品惡習，其施用毒品行為對於自身及社會所
    造成之危害程度非輕、犯罪之動機、目的、手段，暨其犯後
    坦承犯行等一切情狀，就所犯各罪各量處如主文所示之刑，
    並定其應執行刑。扣案如附表編號(一)、(二)、(七)、(十)、(十四)、(十六)
    、(十七)、(二十)、、、所示之物，為查獲之第一、二級毒品
    ，均應依毒品危害防制條例第十八條第一項前段之規定宣告
    沒收銷燬，扣案上開包裝毒品之包裝袋及如附表編號(三)至(六)
    、(八)、(九)、(十一)至(十三)、(十五)、(十八)、(十九)、、、所示之物，為
    被告所有供其本件施用毒品犯行所用之物，業據被告供明在
    卷（見本院卷第九九頁反面），應依刑法第三十八條第一項
    第二款規定宣告沒收；至於警方於九十四年十月二十五日及
    九十五年五月十一日查獲被告時，雖另扣得分裝袋一百六十
    個、電子磅秤一臺，惟被告否認為其所有，辯稱分裝袋是拿
    來裝小零件使用，磅秤是友人寄放的等語（見本院卷第九九
    頁反面），復無證據證明為供被告犯罪所用之物，故不予宣
    告沒收，附此敘明。
三、依刑事訴訟法第二百七十三條之一第一項、第二百九十九條
    第一項前段，毒品危害防制條例第十條第一項、第二項、第
    十八條第一項前段，刑法第十一條前段、第五十六條、第五
    十一條第五款、第三十八條第一項第二款，判決如主文。
本案經檢察官黃美嘉到庭執行職務。
中    華    民    國    95    年    6     月    26    日
                  刑事第十一庭   法  官  林庚棟
以上正本證明與原本無異。
如不服本判決，應於判決送達後十日內，向本院提出上訴狀。
                                 書記官  殷玉芬
中    華    民    國    95    年    6     月    27    日
附表：
┌──┬───────────┬───────┬────────┐
│編號│應   沒   收   之   物│沒 收 之 依 據│  備        註  │
├──┼───────────┼───────┼────────┤
│(一)  │海洛因壹包（淨重零點參│毒品危害防制條│94年度毒偵字第33│
│    │公克，不含包裝袋）    │例第18條第1項 │91號起訴部分（94│
│    │                      │前段          │年10月25日查獲扣│
│    │                      │              │案）            │
├──┼───────────┼───────┼────────┤
│(二)  │安非他命壹包（驗餘重零│同上          │同上            │
│    │點肆捌參公克，不含包裝│              │                │
│    │袋）                  │              │                │
├──┼───────────┼───────┼────────┤
│(三)  │針筒貳支、已注射過針筒│刑法第38條第1 │同上            │
│    │貳支                  │項第2款       │                │
├──┼───────────┼───────┼────────┤
│(四)  │安非他命吸食器貳組、燈│同上          │同上            │
│    │泡吸食器捌個          │              │                │
├──┼───────────┼───────┼────────┤
│(五)  │電子磅秤壹臺          │同上          │同上            │
├──┼───────────┼───────┼────────┤
│(六)  │已注射過針筒貳支      │同上          │94年度毒偵字第37│
│    │                      │              │70號移送併辦部分│
│    │                      │              │（94年11月26日查│
│    │                      │              │獲扣案）        │
├──┼───────────┼───────┼────────┤
│(七)  │海洛因壹包（淨重零點零│毒品危害防制條│94年度毒偵字第39│
│    │柒公克，不含包裝袋）  │例第18條第1項 │43號移送併辦部分│
│    │                      │前段          │（94年12月7日查 │
│    │                      │              │獲扣案）        │
├──┼───────────┼───────┼────────┤
│(八)  │注射針筒壹支          │刑法第38條第1 │同上            │
│    │                      │項第2款       │                │
├──┼───────────┼───────┼────────┤
│(九)  │注射針筒壹支          │同上          │95年度毒偵字第32│
│    │                      │              │2號移送併辦部分 │
│    │                      │              │（95年1月13日查 │
│    │                      │              │獲扣案）        │
├──┼───────────┼───────┼────────┤
│(十)  │海洛因殘渣袋參個（量微│毒品危害防制條│同上            │
│    │無法磅秤）            │例第18條第1項 │                │
│    │                      │前段          │                │
├──┼───────────┼───────┼────────┤
│(十一)  │注射針筒貳支          │刑法第38條第1 │95年度毒偵字第43│
│    │                      │項第2款       │3號移送併辦部分 │
│    │                      │              │（95年1月24日查 │
│    │                      │              │獲扣案）        │
├──┼───────────┼───────┼────────┤
│(十二)  │安非他命吸食器壹組、安│同上          │同上            │
│    │非他命玻璃球貳個      │              │                │
├──┼───────────┼───────┼────────┤
│(十三)  │吸管貳支、分裝袋壹個  │同上          │同上            │
├──┼───────────┼───────┼────────┤
│(十四)  │海洛因壹包（淨重零點零│毒品危害防制條│95年度毒偵字第48│
│    │柒公克，不含包裝袋）  │例第18條第1項 │4號移送併辦部分 │
│    │                      │前段          │（95年2月5日查獲│
│    │                      │              │扣案）          │
├──┼───────────┼───────┼────────┤
│(十五)  │注射針筒壹支          │刑法第38條第1 │同上            │
│    │                      │項第2款       │                │
├──┼───────────┼───────┼────────┤
│(十六)  │海洛因壹包（淨重零點壹│毒品危害防制條│95年度毒偵字第10│
│    │公克，不含包裝袋）    │例第18條第1項 │15號移送併辦部分│
│    │                      │前段          │（95年3月24日查 │
│    │                      │              │獲扣案）        │
├──┼───────────┼───────┼────────┤
│(十七)  │安非他命壹包（淨重零點│同上          │同上            │
│    │陸公克，不含包裝袋）  │              │                │
├──┼───────────┼───────┼────────┤
│(十八)  │注射針筒壹支          │刑法第38條第1 │同上            │
│    │                      │項第2款       │                │
├──┼───────────┼───────┼────────┤
│(十九)  │分裝勺管貳支          │同上          │同上            │
├──┼───────────┼───────┼────────┤
│(二十)  │海洛因壹包（淨重零點零│毒品危害防制條│95年度毒偵字第10│
│    │參公克，不含包裝袋）  │例第18條第1項 │20號移送併辦部分│
│    │                      │前段          │（95年3月29日查 │
│    │                      │              │獲扣案）        │
├──┼───────────┼───────┼────────┤
│  │安非他命拾參包（驗餘淨│同上          │同上            │
│    │重柒點玖零捌公克，不含│              │                │
│    │包裝袋）              │              │                │
├──┼───────────┼───────┼────────┤
│  │注射針筒貳支          │刑法第38條第1 │同上            │
│    │                      │項第2款       │                │
├──┼───────────┼───────┼────────┤
│  │安非他命吸食器壹組    │同上          │同上            │
│    │                      │              │                │
├──┼───────────┼───────┼────────┤
│  │電子磅秤壹臺          │同上          │同上            │
│    │                      │              │                │
├──┼───────────┼───────┼────────┤
│  │海洛因貳包（淨重壹點肆│毒品危害防制條│95年度毒偵字第13│
│    │公克，不含包裝袋）    │例第18條第1項 │57號移送併辦部分│
│    │                      │前段          │（95年5月11日查 │
│    │                      │              │獲扣案）        │
├──┼───────────┼───────┼────────┤
│  │安非他命捌包（淨重肆點│同上          │同上            │
│    │捌公克，不含包裝袋）  │              │                │
│    │                      │              │                │
└──┴───────────┴───────┴────────┘
附錄本案論罪科刑法條全文
毒品危害防制條例第十條：
施用第一級毒品者，處六月以上五年以下有期徒刑。
施用第二級毒品者，處三年以下有期徒刑。


司法院資訊處製作；財團法人民間司法改革基金會備份。
